臺灣屏東地方法院刑事裁定
                  110年度訴字第537號
公  訴  人  臺灣屏東地方檢察署檢察官
被      告  潘聖璋



選任辯護人  陳錦昇律師(法扶律師)    
            鄭伊鈞律師(法扶律師)    
上列被告因違反毒品危害防制條例案件，經檢察官提起公訴（11
0年度偵字第8640號）及移送併辦（110年度少連偵字第75號），
本院裁定如下：
    主  文
甲○○自民國壹佰壹拾壹年伍月貳拾柒日起延長羈押貳月。
    理  由
一、按羈押被告，審判中不得逾3月，但有繼續羈押之必要者，
    得於期間未滿前，經法院依刑事訴訟法第101條或第101條之
    1之規定訊問被告後，以裁定延長之；延長羈押期間，審判
    中每次不得逾2月，刑事訴訟法第108條第1項、第5項分別定
    有明文。次按被告經法官訊問後，認為犯罪嫌疑重大，而有
    左列情形之一，非予羈押，顯難進行追訴、審判或執行者，
    得羈押之︰一、逃亡或有事實足認為有逃亡之虞者。二、有
    事實足認為有湮滅、偽造、變造證據或勾串共犯或證人之虞
    者。三、所犯為死刑、無期徒刑或最輕本刑為5年以上有期
    徒刑之罪，有相當理由認為有逃亡、湮滅、偽造、變造證據
    或勾串共犯或證人之虞者，刑事訴訟法第101條第1項亦有明
    文。又被告經法官訊問後，認為犯下列各款之罪，其嫌疑重
    大，有事實足認為有反覆實行同一犯罪之虞，而有羈押之必
    要者，得羈押之：十、毒品危害防制條例第4條第1項至第4
    項之罪，刑事訴訟法第101條之1第1項第10款亦有明文。再
    羈押之目的在於確保刑事偵查、審判程序之完成，及刑事執
    行之保全，或預防反覆實施特定犯罪。被告有無繼續羈押之
    必要，事實審法院本得斟酌訴訟進行程度及其他一切情形而
    為認定，故受羈押之被告除確有刑事訴訟法第114條所列情
    形之一，經具保聲請停止羈押不得駁回外，如以其他原因聲
    請具保停止羈押，其應否准許，事實審法院自有認定裁量之
    權（最高法院100年度台抗字第138號裁定意旨參照）。
二、經查，被告甲○○因違反毒品危害防制條例案件，經檢察官提
    起公訴，於民國110年10月27日經本院訊問後，認被告涉犯
    毒品危害防制條例第4條第3項、第4項、第6項之販賣第三、
    四級毒品未遂罪嫌疑重大；又本案被告所涉販賣第三、四級
    毒品為最輕本刑5年以上有期徒刑之重罪，衡情有相當理由
    足認有畏罪逃亡之虞；再被告前就本案販毒與共犯少年間之
    分工，供述前後不一，所供亦與共犯少年互有歧異，有事實
    足認有勾串共犯之虞；另被告本案係以網路社群平台向不特
    定多數人散布販毒訊息，且被告對於其前是否有其他販毒之
    事實供詞反覆，亦有事實足認有反覆實施同一犯罪之虞，而
    有羈押之原因及必要，爰裁定自110年10月27日起羈押3月及
    自111年1月27日起延長羈押2月，並均禁止接見、通信；復
    於111年3月27日起延長羈押2月，惟解除禁止接見、通信在
    案。
三、茲因被告前開羈押期間即將屆滿，經本院於111年5月17日訊
    問被告並聽取被告及其辯護人對於延長羈押與否之意見後，
    被告雖以「我在裡面感到反省，日後不會再犯，家裡的工作
    需要我回去幫忙，希望可以讓我交保」；其辯護人則以「被
    告案發至今均坦承不諱，雖然被告犯行不只本案一次，但均
    為相近時間所為，不到長期反覆實施程度；被告年輕且初犯
    ，已經經過長期羈押拘束人身自由之教訓，希望可以具保方
    式停止羈押」為由請求具保停止羈押，惟本院認被告上開犯
    罪嫌疑仍屬重大，且其所犯為5年以上之重罪，其畏刑而逃
    之風險仍存在；又然被告前於本院訊問時供稱：我之前販賣
    毒品也是用網路的方式，想說這樣比較快等語（見本院卷第
    305頁）；復於本次訊問時供稱：我之前賣毒品咖啡包與本
    案是差不多的時間，應該是同月份的事情；每次我都賣很多
    包，是因為對方要求的等語(見本院卷第408頁)，核與證人
    即共犯少年秦○璿（93年5月生，姓名、年籍詳卷）於偵查中
    具結證稱：我是幫被告送貨，之前送過兩次，本案是第三次
    ，我覺得我應該是跟被告共同販賣毒品咖啡包等語（見偵卷
    第355頁）相符，可知被告於本案前即有透過網路大量販毒
    之紀錄，且與本案相隔時間甚近，足見被告除有能力尋得充
    足之毒品來源外，且可透過網路大量販售，且次數不只一次
    ，自仍有事實足認有反覆實施同一犯罪之虞；復考量本案雖
    已審結，惟尚未宣判、確定、執行，而被告本案所犯為5年
    以上之重罪，其畏刑而逃之風險仍存在，故其前開羈押之原
    因仍未完全消滅；兼衡被告所涉本案販毒行為危害社會治安
    甚鉅、避免被告再犯及虞逃之風險，兼衡國家刑事司法權之
    有效行使、社會秩序及公共利益之維護、被告人身自由受限
    制之程度，認仍無法以具保等其他方式替代，而仍有繼續羈
    押之必要性，是被告之羈押期間，仍應自111年5月27日起延
    長2月。
四、至被告及其辯護人雖當庭復以前揭情詞為由請求具保停止羈
    押，惟本院依據上述理由，認本案仍有上開羈押之原因及必
    要，復無刑事訴訟法第114條各款所定不得駁回具保聲請停
    止羈押之情形，是被告及其辯護人具保停止羈押之聲請均無
    理由，應予駁回，附此敘明。
五、依刑事訴訟法第108條第1項、第5項，裁定如主文。
中　　華　　民　　國　 111　　年　　5 　　月　　19　　日
                  刑事第二庭審判長    法  官  莊鎮遠
                                      法  官  曾思薇
                                      法  官  吳昭億
以上正本證明與原本無異。
如不服本裁定應於裁定送達後五日內向本院提出抗告書狀敘述抗
告之理由抗告於臺灣高等法院高雄分院。
中　　華　　民　　國　　111 　年　　5 　　月　　19　　日
                                      書記官  蕭秀蓉